【裁判字號】    94,訴,5439
【裁判日期】    950802
【裁判案由】    分配表異議之訴
【裁判全文】
臺灣臺北地方法院民事裁定              94年度訴字第5439號
抗  告  人  台灣中小企業銀行股份有限公司
法定代理人  丙○○
訴訟代理人  甲○○
相  對  人  乙○○
上列抗告人與相對人間分配表異議之訴事件，對於中華民國95
年4月28日本院所為裁定提起抗告，本院裁定如下：
    主      文
原裁定撤銷。
    理      由
一、按原法院或審判長認抗告為有理由者，應撤銷或變更原裁定
    ，民事訴訟法第490條第1項定有明文。
二、按「債權人或債務人對於分配表所載各債權人之債權或分配
    金額有不同意者，應於分配期日1日前，向執行法院提出書
    狀，聲明異議」，又「異議未終結者，為異議之債權人或債
    務人，得向執行法院對為反對陳述之債權人或債務人提起分
    配表異議之訴」，「聲明異議人未於分配表期日起10日內向
    執行法院為前2項起訴之證明者，視為撤回其異議之聲明；
    經證明者，該債權應受分配之金額，應行提存。前項期間，
    於第41條之1有反對陳述之情形，自聲明異議人受通知之日
    起算」，強制執行法第39條第1項、第40條第1項、第41條第
    1項、第3項、第4項分別定有明文。
三、經查，本院93年度執字第28242號給付票款強制執行事件之
    分配表係於94年8月31日製作，本院民事執行處並於94年8月
    30日以北院錦93執地字第28242號函通知兩造將於94年9月13
    日上午10時在本院民事執行處辦公室實行分配，而原告於接
    獲通知後於94年9月12日具狀對該分配表聲明異議，本院執
    行處書記官於分配期日（即94年9月13日）當日將該聲明異
    議狀交付被告收受後，被告隨即於94年9月14日具狀陳述反
    對意見，本院執行處乃於94年9月18日以北院錦93執地字第
    28242 號函檢附被告之陳述意見狀影本，於94年9月23日送
    達原告收受，自原告收受當日起算10日之末日，應為94年10
    月2日，惟該日為星期日，依民法第122條之規定，應以次日
    代之，是原告於94年10月3日始提起本件分配表異議之訴，
    並未逾10日期限。本院95年4月28日所為之裁定，認為原告
    提起本件分配表異議之訴已逾法定期間而駁回原告之訴，抗
    告人不服提起抗告，應認其抗告為合法，本院95年4月28日
    裁定駁回抗告人之訴，即有未合。抗告意旨指摘原裁定不當
    ，求予廢棄，尚非無據，應認其抗告為有理由，爰由本院自
    行撤銷原裁定。
四、據上論結，本件抗告為有理由，爰裁定如主文。
中    華    民    國    95    年    8     月    2     日
                    民事第五庭法      官  陶亞琴
以上正本係照原本作成
如對本裁定抗告須於裁定送達後10日內向本院提出抗告狀，並繳
納抗告費新臺幣1,000元
中    華    民    國    95    年    8     月    3     日
                              法院書記官  吳芳玉


司法院資訊處製作；財團法人民間司法改革基金會備份。
